最　高　行　政　法　院　裁　定
　　　　　　　　　　　　　94年度裁字第01734號
上　訴　人　丁○○
　　　　　　丙○○
　　　　　　甲○○
兼　共　同
訴訟代理人　乙○○
被 上訴 人　臺北市政府工務局公園路燈工程管理處
代　表　人　戊○○
訴訟代理人　崔百慶律師
　　　　　　王柏棠律師
上列當事人間因拆遷補償事件，上訴人對於中華民國93年1月29
日臺北高等行政法院92年度訴字第319號判決，提起上訴，本院
裁定如下：
　　主  文
上訴駁回。
上訴審訴訟費用由上訴人負擔。
　　理  由
一、按對於高等行政法院判決之上訴，非以其違背法令為理由，
    不得為之，行政訴訟法第242條定有明文。是對於高等行政
    法院判決上訴，若未具體說明原判決違背何項法令、不適用
    或如何適用不當之具體情事，即非主張原判決違背法令以為
    上訴理由，其上訴不應准許。
二、本件上訴人繼承其亡父段一鳴所有臺北市中山區○○○路○
    段58之1號眷村房屋，因臺北市政府為興辦86年度中山一號
    公園工程被列為拆遷戶。上訴人請求以合法房屋核發補償費
    ，遭被上訴人以90年1月31日北市工公配字第9060130400號
    書函不予同意。上訴人不服，提起訴願，經臺北市政府訴願
    決定認上開書函為觀念通知，並非行政處分，諭知訴願不受
    理。上訴人訴經原法院90年度訴字第4732號判決認為上開書
    函為行政處分，將訴願決定撤銷。臺北市政府重為訴願決定
    ，認訴願為無理由而駁回。上訴人提起行政訴訟。請求判決
    撤銷原處分及訴願決定，並判令被上訴人依原協調會議決定
    徵收上訴人「奉准自建眷舍」，核發全數徵收補償款計新台
    幣下同）1,226萬6,256元，及至發放日止，按年利率百分之
    六計算之利息。另判令被上訴人給付附帶民事賠償，每月租
    金2萬9,000元，管理費2,200元，共計74萬8,800元，精神損
    失每人2,000萬元，共8,000萬元。經原判決認為上開房屋之
    拆遷補償，已據臺北市政府工務局建築管理處依臺北市舉辦
    公共工程對合法建築及農作改良物拆遷補償暨違章建築處理
    辦法規定，按違章建築核算為668萬1,211元。上訴人不能提
    出合於該辦法規定合法建物之證明，請求依合法房屋標準核
    發補償費，即屬無據。原處分否准其請求，訴願決定予以維
    持，均無不合，上訴人之訴為無理由等情，諭知駁回上訴人
    之訴。
三、上訴人不服原判決，提起上訴，其意旨無非主張上開房屋之
    合法性，說明拆遷補償處理過程，指原處分機關處分有誤，
    上訴人得請求給付前述金額。並謂原法院之前判決撤銷訴願
    決定，現又為不同判決，令人不解，似有偏袒。且原判決既
    稱上開處理辦法無法律之明確授權或依據，竟以之為判決基
    礎，無法令人信服云云。惟查原判決已說明之前原法院90年
    度訴字第4732號判決撤銷訴願決定，乃該訴願決定從程序上
    駁回訴願，有所不合之故。與本次訴願決定已從實體審理，
    本有不同。又原判決亦說明臺北市舉辦公共工程對合法建築
    及農作改良物拆遷補償暨違章建築處理辦法，係授與人民利
    益之行政命令，根據上開辦法所作成之行政處分，亦屬授予
    利益之行政處分，尚難謂違反法律保留原則，上訴人主張上
    開辦法違反相關法律規定云云，尚屬無據等情甚詳。究竟原
    判決違背何項法令、不適用或如何適用不當，上訴意旨並未
    指出具體情事，依前揭說明，其上訴為不合法，應裁定駁回
    。
四、依行政訴訟法第249條第1項前段、第104條、民事訴訟法第
    95條、第78條、第85條第1項前段，裁定如主文。
中    華    民    國    94    年    8    月    31     日
                  第五庭審判長法  官　高　啟　燦
                              法  官　蔡　進　田
                              法  官　黃　璽　君
                              法  官　廖　宏　明
                              法  官　楊  惠  欽
以  上  正  本  證  明  與  原  本  無  異
中    華    民    國    94    年    9    月    2      日
　　　　　　　　　　　　　　　書記官　邱　彰　德
